臺灣彰化地方法院刑事判決　　　　九十四年度訴字第六二五號
公　訴　人　臺灣彰化地方法院檢察署檢察官
被　　　告　甲○○
上列被告因違反毒品危害防制條例案件，經檢察官提起公訴（九
十四年度毒偵字第一一０四號），及移送併案審理（臺灣南投地
方法院檢察署九十四年度毒偵字第六三五號），由本院合議庭裁
定依簡式審判程序審理判決如下：
    主  文
甲○○連續施用第一級毒品，處有期徒刑壹年，扣案之注射針筒
貳支均沒收之。又連續施用第二級毒品，處有期徒刑柒月。應執
行有期徒刑壹年陸月，扣案之注射針筒貳支均沒收之。
    事  實
一、甲○○前曾因施用毒品案件，經送執行觀察、勒戒後，因經
    評定無繼續施用毒品之傾向，於民國九十二年三月五日執行
    完畢釋放，並由臺灣彰化地方法院檢察署檢察官以九十二年
    度毒偵緝字第二五、二六號案件為不起訴之處分；又因施用
    第一、二級毒品案件，經送執行觀察、勒戒後，雖經評定有
    繼續施用毒品之傾向，然因毒品危害防制條例於九十三年一
    月九日修正生效施行，乃於九十三年五月二十七日執行完畢
    釋放，其上開所犯施用第一級毒品及施用第二級毒品犯行則
    於九十三年十月十八日經本院以九十三年度訴字第九七二號
    分別判處有期徒刑九月、五月，並定應執行刑為有期徒刑一
    年（該案嗣業經確定在案，惟尚未執行完畢）；詎仍不知警
    惕，又另行基於施用第一級毒品海洛因之概括犯意，自九十
    三年十二月底某日起至九十四年四月二十八日中午十二時許
    止，以平均四、五個小時施用一次之量，在其位於彰化縣埔
    鹽鄉○○路三巷五之二號住處、彰化縣境內不詳處所之公共
    廁所內，以將少許海洛因粉末置入注射針筒內加水後，再以
    針筒注射手臂施用之方式，連續施用第一級毒品海洛因多次
    。又另行基於施用第二級毒品甲基安非他命之概括犯意，自
    九十三年十二月底某日起至九十四年四月二十八日上午十時
    許止，以平均一個月施用二次之量，在其友人謝敏吾位於南
    投縣名間鄉三崙村內寮巷三十號住處，以將少許甲基安非他
    命放入玻璃管內，以火燒烤再吸其煙霧之方式，連續施用第
    二級甲基毒品安非他命多次。嗣先於九十四年一月二十六日
    下午八時二十五分許，在彰化縣員林鎮○○路七三六巷九號
    五樓之七為警查獲；復於九十四年四月二十八日下午七時許
    ，為警在南投縣名間鄉三崙村內寮巷三十號查獲，並起出其
    所有、供施用海洛因所用之注射針筒二支扣案。
二、案經彰化縣警察局員林分局報請臺灣彰化地方法院檢察署檢
    察官偵查起訴，及由南投縣政府警察局中興分局報請臺灣南
    投地方法院檢察署檢察官偵查偵查後移送併案審理，由本院
    合議庭裁定依簡式審判程序審理。
    理  由
一、訊據被告甲○○對於右揭事實坦承不諱，且有彰化縣衛生局
    煙毒尿液檢驗成績書一件在卷可稽，並有被告所有供施用海
　  洛因所用之注射針筒二支扣案可佐，被告就其有連續施用第
    一級毒品海洛因及連續施用第二級毒品甲基安非他命之自白
    與事實相符。此外，復有臺灣彰化地方法院檢察署刑案資料
    查註紀錄表、法務部在監在押資料表及臺灣高等法院被告全
    國前案紀錄表各一份在卷可考，本件事證明確，被告犯行洵
    堪認定。
二、按海洛因係毒品危害防制條例所定之第一級毒品，而甲基安
　　非他命則係同條例所定之第二級毒品，均不得非法施用。核
  　被告所為，係犯毒品危害防制條例第十條第一項之施用第一
    級毒品罪及同條第二項之施用第二級毒品罪。其為供施用第
    一級毒品及第二級毒品而持有各該級毒品之低度行為，應各
    為施用之高度行為所吸收，均不另論罪。公訴人雖未敘及被
    告自九十四年一月二十五日下午一時許之後起至同年四月二
　　十八日中午十二時許止之連續施用海洛因犯行，亦未敘及被
  　告自九十四年一月二十五日下午一時許之後起至同年四月二
　　十八日上午十時許止之連續施用甲基安非他命犯行，然上開
　  被告連續施用海洛因及連續施用甲基安非他命之犯行，與公
    訴人起訴書所載被告自九十三年十二月底某日起至九十四年
    一月二十五日下午一時許止之連續施用海洛因及連續施用甲
    基安非他命之犯行部分，分別具有連續犯之裁判上一罪關係
    ，均為起訴效力所及，本院自應併予審判，附此敘明。又被
    告先後多次之施用第一級毒品海洛因及施用第二級毒品甲基
    安非他命之犯行，均時間緊接，犯罪構成要件相同，顯係基
    於概括之犯意反覆為之，均為連續犯，應依連續犯之規定，
    各論以一罪，並均加重其刑。被告所犯上開二罪間，犯意各
    別，罪質互殊，應予分論併罰。爰審酌被告之素行、犯罪之
    動機、目的、施用毒品係戕害自身健康、施用毒品海洛因及
    施用毒品甲基安非他命之期間、次數、所生危害及犯罪後之
    態度等一切情狀，分別量處如主文所示之刑，並定其應執行
    之刑，以示懲儆。
三、扣案之注射針筒二支，係屬被告所有供施用海洛因所用之物
    ，已據被告陳明在卷，爰均依刑法第三十八條第一項第二款
    之規定併予宣告沒收之。
四、至警方於九十四年一月二十六日下午八時二十五分許，在彰
    化縣員林鎮○○路七三六巷九號五樓之七查扣之海洛因一包
　　（警秤毛重約零點一公克）及（甲基）安非他命一包（警秤
　  毛重約一點五公克），被告於本院審理時堅決否認為其所有
    ，並稱：前開扣案物品均係與伊併同為警查獲之劉東鑫所有
    ，伊未曾取之施用等語，核與證人劉東鑫於警詢時證稱：前
    開扣案物品均係其所藏放的一語相符，且復查無前開扣案物
    品與本案有關之事證，依從刑依附於主刑之原則，自無從於
    本案併為宣告沒收銷燬或沒收，附此敘明。
據上論斷，應依刑事訴訟法第二百七十三條之一第一項、第二百
九十九條第一項前段，毒品危害防制條例第十條第一項、第二項
、第二十三條第二項，刑法第十一條前段、第五十六條、第五十
一條第五款、第三十八條第一項第二款，判決如主文。
本案經檢察官邱鼎文到庭執行職務
中　　華　　民　　國　九十四　年　　五　月　三十一　　日
                      臺灣彰化地方法院刑事第三庭
                          法      官  李  雅  俐
以正本證明與原本無異。
如不服本判決，應於判決送達後十日內，向本院提出上訴狀（須
附繕本）。
中　　華　　民　　國　九十四　年　　六　月 　三  　　日
                          書  記  官  陳  秀  娟
附錄論罪科刑法條：
毒品危害防制條例第十條：
施用第一級毒品者，處六月以上五年以下有期徒刑。
施用第二級毒品者，處三年以下有期徒刑。
